臺灣臺南地方法院民事判決
111年度家繼簡字第32號
原      告  李奎憲
被      告  李采璟
            李文惠

            李國璇
            李國汝
上列當事人間請求分割遺產事件，本院判決如下：
    主    文
原告之訴駁回。
訴訟費用由原告負擔。
    理    由
一、原告主張略以：
　（一）緣坐落於台南市○○區○○○段000000地號與596-20地號土
        地，面積672平方公尺與97平方公尺，公同共有權利範
        圍2132/10000，經訴外人許雅雯通知依土地法第34條之
        1規定出售，經以存證信函通知受取權人優先承買及領
        取未領價金新台幣(下同)1,228,160元整，受取權人受
        領延遲，依民法第326條規定辦理提存。
　（二）並聲明：
　　　　⒈請准公同共有物之土地價金1,228,160元整，依照民法
          第1138條應繼分各5分之1，原告與被告均取得245,63
          2元。
　　　　⒉訴訟費用由兩造依應繼分之比例負擔。
二、按原告之訴，依其所訴之事實，在法律上顯無理由者，法院
    得不經言詞辯論，逕以判決駁回之。但其情形可以補正者，
    審判長應定期間先命補正，民事訴訟法第249條第2項第2款
    定有明文。又按除別有規定外，確定之終局判決就經裁判之
    訴訟標的，有既判力；又按起訴之訴訟標的為確定判決之效
    力所及者，法院應以裁定駁回之，為民事訴訟法第400條第1
    項、第249條第1項第7款所明定。再上開規定依家事事件法
    第51條，準用於家事訴訟事件。
三、查被繼承人蔡美柳於103年4月20日死亡，兩造均為被繼承人
    蔡美柳之繼承人，關於被繼承人蔡美柳之遺產分割，業經臺
    灣高等法院臺南分院110年度家上字第13號判決確定在案，
    其中坐落臺南市○○區○○○段000○00○000○00地號土地（以下簡
    稱系爭土地）分割由兩造按應繼分比例分別共有，嗣系爭土
    地經出售，買受人將價金1,228,160辦理提存之事實，業經
    原告提出戶籍謄本、繼承系統表、本院111年度存字第179號
    提存通知書等件影本為證，並經本院依職權調取上開分割遺
    產事件卷宗核閱綦詳，堪予認定。是系爭土地既經判決分割
    確定，自應受上開確定判決之拘束，原告就系爭土地之買賣
    價金重行起訴請求判決分割遺產，有違一事不再理原則，其
    訴於法不合，顯無理由，且無從補正，本院爰不經言詞辯論
    ，逕以判決駁回之。
四、據上論結，本件原告之訴顯無理由，依家事事件法第51條，
    民事訴訟法第249條第2項第2款、第78條，判決如主文。
中　　華　　民　　國　　111 　年　　7 　　月　　18　　日
                  　　家事法庭　法  官　葉惠玲
以上正本係照原本作成。
如對本判決上訴，須於判決送達後20日之不變期間內，向本院提
出上訴狀。
中　　華　　民　　國　　111 　年　　7 　　月　　18　　日
                                書記官　陳玉芬